【裁判字號】    89,訴,312
【裁判日期】    890905
【裁判案由】    毒品危害防制條例
【裁判全文】
臺灣臺北地方法院刑事判決                          八十九年度訴字第三一二號
    公  訴  人  臺灣臺北地方法院檢察署檢察官
    被      告  乙○○
    指定辯護人  甲○
右列被告因違反毒品危害防制條例案件，經檢察官提起公訴（八十九年度偵字第二０
八一號），甲○判決如左：
    主  文
乙○○連續販賣第二級毒品，累犯，處有期徒刑柒年肆月。扣案之如附表所示之第二
級毒品安非他命沒收銷燬之。販賣第二級毒品安非他命所得新台幣貳仟元沒收，如全
部或一部不能沒收時以其財產抵償之。
    事  實
一、乙○○曾於民國八十六年間因違反麻醉藥品管理條例案件，經甲○判處有期徒刑
    六月確定在案，並於八十六年十二月五日易科罰金執行完畢，詎其竟不知悔改，
    明知安非他命係毒品危害防制條例第二條所管制之第二級毒品，不得非法販賣，
    竟意圖營利，並基於概括之犯意，自民國八十八年十月底某日起（起訴書誤載為
    八十八年九月間）至同年十二月二十日止，連續在其位於台北縣深坑鄉深坑子八
    十七巷二號二樓住處前，以一小包新台幣（下同）一千元之價格販賣第二級毒品
    安非他命與丙○○七次（惟因丙○○財務狀況不佳，故係以記帳方式向乙○○購
    買安非他命，迄本案審結時止，丙○○僅給付二千元予乙○○，其餘販賣款項則
    尚未清償），嗣因丙○○將其以二千元向乙○○購得之四包安非他命中之一包以
    五百元之價格販賣予少年李嘉偉（丙○○販賣第二級毒品部分業經甲○以八十九
    年度訴字第二七四號案件判處有期徒刑柒月，嗣經丙○○不服提起上訴，現由臺
    灣高等法院以八十九年度上訴字第二三四五號案件審理中），於八十八年十二月
    二十二日晚上十一時三十七分許，經警在台北縣深坑鄉萬福村萬順寮九號前騎樓
    當場查獲少年李嘉偉，並自李嘉偉身上查獲安非他命一小包（警秤毛重零點五公
    克，淨重零點三公克），再經李嘉偉之供述而於翌日零時二分許，在台北縣深坑
    鄉萬福村萬順寮十號二樓丙○○住處查獲丙○○，並扣得丙○○所有供己施用之
    安非他命一包（警秤毛重零點五公克，淨重零點三公克），復經由丙○○之供述
    ，而於同年一月十一日晚上十一時許，為警於當場查獲，並扣得安非他命九小包
    （其重量詳如附表編號一至九所示）。
二、案經台北市政府警察局萬華分局報請臺灣臺北地方法院檢察署檢察官偵查起訴。
    理  由
一、訊據被告乙○○均矢口否認有何販賣安非他命之犯行，辯稱：蕭某給伊的錢是償
    還債務的，不是買安非他命的錢，伊僅有與丙○○合買安非他命云云，惟查：
（一）證人丙○○於偵查中供稱：「每次我跟他買一千或二千元應該不到一公克，共
      賣我有七、八次，十二月二十日晚上賣我最後一次，地點在他家樓下，我先拿
      到安非他命，錢還沒給他，第一次是十月底左右，也是一樣在晚上，地點一樣
      在他家樓下，我是因為打電動才知道他在賣。」、「我上游只有乙○○一人，
      而且只有跟他買，我是七月退伍，七月十日結婚，八月我太太生小孩，一直到
      十月因為沒工作，心情不好，又跟老婆吵架，所以才又吸，當時先到電動玩具
      店附近遇到乙○○，聊到他有安非他命，所以才向他買，都是買一千到二千元
      不等。」、「我跟乙○○借三次錢，一次五千元，最後一次三千元，中間那一
      次是二千元，我跟他買過七、八次安非他命，每次給他一至二千元。」、「一
      次還二千元是還借錢的，一次是還一千元，我印象中只還他三千元，還欠他七
      千元，安非他命的錢我有給他二次，都給他一千元，安非他命的錢我只給他二
      千元。」等語（見偵查卷第五十頁反面、第五十九頁正反面、第七十頁正反面
      ），而證人邱春玲即丙○○之妻亦於偵查中證稱：「（知否你先生一共跟乙○
      ○借多少錢，及買了多少次的安非他命）最後一次乙○○打電話給我說我先生
      還欠他一萬零五百元，有的欠的就不用還了，那是我先生被抓以後，我看到買
      安非他命有五次，借錢有一次。」、「（有無看過你先生有還乙○○借的錢或
      安非他命的錢）我只聽過乙○○跟我講我先生有還他二千元，其餘部分不用還
      ，只要還一萬零五百元，他當時告訴我『米仔』（台語）的錢要還，所以我知
      道那就是安非他命的錢，我有拿二千元給我先生叫他拿去還，所以我所知道我
      先生有還過這一次二千元。」等語（見偵查卷第八十四頁正反面），參以被告
      亦供承其與證人丙○○係國中同學，而且服役又同梯，其並曾多次貸與款項予
      丙○○（見偵查卷第二十四頁正面），衡情丙○○應無設詞誣攀之可能，足見
      被告確有販賣第二級毒品安非他命予丙○○七次並得款二千元之犯行。
（二）嗣證人丙○○於甲○審理時雖改稱：「我是與被告合資去買安的，我與被告各
      出一半，八十八年七月份退伍，前後共買三次，第一次拿三千元，第二次拿二
      千元，第三次我請被告代墊，被告不要就起爭執，第一次被告是向『董仔』買
      的，被告以電話聯絡，我有陪被告去買。」、「．．被告第二次是向『阿勝』
      買的，我並未一起前往。」、「（與被告合買幾次）共二次，第一次是八十八
      年九月間，是先跟被告電話聯絡好後，我在深坑加油站將錢給被告，第二次是
      八十八年十月底，是在被告住處將二千元給被告，再由被告去買安。」等語（
      見甲○八十九年四月七日訊問筆錄），惟於同日經甲○隔離訊問被告時，被告
      乙○○則供稱：「（有無免費拿安非他命予丙○○）沒有，是一起出錢買的，
      前後四、五次，合買到的只有二次，我找蕭某合買過二次，蕭某找我合買過二
      次，總共四次，我是向『阿勝』買安，蕭某則是找『董仔』買安，合買時，每
      次均是一人各出四、五千元，安非他命有十幾公克安非他命，再買回平分，四
      次都是我們共同去買。」等語（見甲○八十九年四月七日訊問筆錄），彼等就
      合買安非他命之次數、來源及金額均不一致，且亦與被告乙○○於甲○調查初
      訊時供稱：「我有給蕭某安非他命是免費的，之前蕭某有向我借錢，後蕭某將
      錢還我，蕭當做是向我買安的價錢。」、「前後給了十次左右，每次給一袋，
      約四、五公克。」等語（見甲○八十九年二月二十三日訊問筆錄）亦顯相矛盾
      ，參以證人丙○○於其被訴販賣第二級毒品之案件於臺灣高等法院審理時亦供
      承：「（安非他命）是向乙○○買的，我跟他買四小包二千元，我自己用了二
      包，一包拿給李嘉偉，另一包被警察查扣。」、「（在台北地方法院作證時，
      為何說不是向乙○○買的）他家人一直求我不要講。」等語（見臺灣高等法院
      八十九年上訴字第二三四五號案件八十九年八月二日及同年月十八日訊問筆錄
      ），足徵證人丙○○於甲○所供與被告合買安非他命之證述，顯係事後迴護被
      告之詞，而不足採信，應以其於偵訊時所為之證述，較堪採信。
（三）再查，被告於甲○審理時供承：「我的安非他命是向林某（按：指林錦勝），
      我有直接向林某買過二次。」、「（買入安非他命之價格）一兩是三七．五公
      克，賣二萬五千元，我買一萬二千元，買十七公克。」等語（見甲○八十九年
      二月二十三日訊問筆錄），是被告販入安非他命之價格為每公克約七百零六元
      ，而證人丙○○於其涉犯販賣毒品案於臺灣高等法院審理時供稱：「（安非他
      命）是向乙○○買的，我跟他買四小包二千元，我自己用了二包，一包拿給李
      嘉偉，另一包被警察查扣。」（業如前述），查丙○○於上開案件為警查獲時
      ，確曾於當場扣得結晶物一包（警秤毛重零點五公克、淨重零點三公克），而
      該結晶經送鑑驗結果確係安非他命無訛，此有臺灣市政府警察局信義分局八十
      八年十二月二十三日執行逕行搜索結果報告書及法務部調查局陸(一)字第八九
      ０一六０八二號檢驗通知書影本各一份附卷可按（原本附甲○八十九年度訴字
      第二七四號刑事卷宗內），而少年李嘉偉為警查獲時亦自其身上查獲安非他命
      一小包（警秤毛重零點五公克，淨重零點三公克），由此可見見丙○○向乙○
      ○購買之四小包安非他命其總毛重應約為二公克，總淨重約為一點二公克，承
      前所述，丙○○既係以二千元之價格向被告購入總毛重約二公克之安非他命，
      其每公克購買之價格應約為一千元，則被告乙○○以每公克約七百零六元之價
      格販入安非他命後，再以每公克約一千元之價格販售予丙○○，顯有賺取差價
      藉以營利之意圖，縱丙○○有時係以記帳之方式向被告購買安非他命，然丙○
      ○既因此而對被告負有債務，被告亦有請求丙○○清償債務之權利，尚難據此
      即謂被告無牟利之意圖。
（四）末查，扣案之如附表編號一至九之結晶九包經送鑑驗結果，均係甲基安非他命
      （總淨重為二八點二五公克，個別重量詳如附表所示），此有法務部調查局八
      十九年四月十九日陸(一)字第八九０二二四０三號檢驗通知書一紙附甲○卷內
      可參，經鑑驗結果，上開九包安非他命其重量不一，衡情被告如係欲供己吸用
      而購入上開安非他命後加以分裝使用，其各包分裝之重量當不至如此懸殊，又
      安非他命物稀價昂，若非為販售之故，又何以竟積存如此大量之安非他命，是
      上開扣案之安非他命亦足以為被告販賣毒品之佐證。從而被告販賣安非他命之
      犯行，事證明確，應依法論科。
二、核被告所為，係犯毒品危害防制條例第四條第二項之販賣第二級毒品罪嫌。其持
    有毒品之低度行為為高度之販賣行為所吸收，不另論罪。被告先後多次販賣安非
    他命予丙○○之犯行，時間緊接，罪名與構成要件相同，顯係基於概括犯意而為
    ，應依連續犯規定論以一罪，並加重其刑。末查，被告乙○○前曾於八十六年間
    因違反麻醉藥品管理條例案件，經甲○判處有期徒刑六月確定在案，並於八十六
    年十二月五日易科罰金執行完畢，此有台灣高等法院檢察署刑案紀錄簡覆表暨甲
    ○被告全國前案紀錄表各一份在卷可按，其於五年內再犯本件有期徒刑以上之罪
    ，核屬累犯，應依刑法第四十七條之規定遞加其刑。爰審酌被告之素行、生活狀
    況、智識程度、販賣安非他命時間、次數、所得利益，對他人身心之戕害及犯罪
    後又矢口否認犯行之態度等一切情狀，量處如主文所示之刑。
三、扣案之如附表編號一至九所示之安非他命九包（重量詳如附表所示），爰依毒品
    危害防制條例第十八條第一項前段之規定沒收銷燬之。至被告販賣安非他命所得
    之款項二千元應依毒品危害防制條例第十九條第一項沒收，如全部或一部不能沒
    收，以其財產抵償之。
據上論斷，應依刑事訴訟法第二百九十九條第一項前段、毒品危害防制條例第四條第
二項、第十八條第一項前段、第十九條第一項，刑法第十一條前段、第五十六條、第
四十七條，判決如主文。
本案經檢察官王怡菁到庭執行職務
中      華      民      國    八十九    年      九      月      五      日
                                      臺灣臺北地方法院刑事第六庭
                                          法  官  林  欣  蓉
右正本證明與原本無異。
如不服本判決，應於判決送達後十日內，向甲○提出上訴狀。
                                          書記官  吳  文  雄
中      華      民      國    八十九    年      九      月      七      日
附表：
編號  淨重          包裝重
一、  參點參貳公克  零點參柒公克
二、  陸點玖肆公克  零點參玖公克
三、  玖點零壹公克  零點參壹公克
四、  參點零伍公克  零點貳肆公克
五、  零點玖柒公克  零點參壹公克
六、  壹點參肆公克  零點貳參公克
七、  壹點陸伍公克  零點貳參公克
八、  壹點貳捌公克  零點貳柒公克
九、  零點陸玖公克  零點貳公克
合計  貳捌點貳伍克
附錄本案論罪科刑法條全文
毒品危害防制條例第四條
製造、運輸、販賣第一級毒品者，處死刑或無期徒刑、處無期徒刑者，得併科新臺幣
一千萬元以下罰金。
製造、運輸、販賣第二級毒品者，處無期徒刑或七年以上有期徒刑，得併科新臺幣七
百萬元以下罰金。
製造、運輸、販賣第三級毒品者，處五年以上有期徒刑，得併科新臺幣五百萬元以下
罰金。
製造、運輸、販賣專供製造或施用毒品之器具者，處一年以上七年以下有期徒刑，得
併科新臺幣一百萬元以下罰金。
前四項之未遂犯罰之。


司法院資訊處製作；財團法人民間司法改革基金會備份。
